【裁判字號】    99,審訴,100
【裁判日期】    990127
【裁判案由】    毒品危害防制條例
【裁判全文】
臺灣高雄地方法院刑事判決             99年度審訴字第100號
公  訴  人  臺灣高雄地方法院檢察署檢察官
被      告  甲○○
上列被告因毒品危害防制條例案件，經檢察官提起公訴（98年度
毒偵字第6953號），被告就被訴事實為有罪之陳述，經告知簡式
審判程序之旨，並聽取被告與公訴人之意見後，本院合議庭裁定
由受命法官獨任進行簡式審判程序，本院判決如下：
    主  文
甲○○施用第一級毒品，累犯，處有期徒刑壹年。
    事  實
一、甲○○前於民國90年間，因施用毒品案件，經法院裁定送觀
    察、勒戒後，認有繼續施用毒品之傾向，再裁定令入戒治處
    所施以強制戒治、停止戒治、撤銷停止戒治，而於91年5 月
    17日強制戒治執行完畢，由臺灣高雄地方法院檢察署檢察官
    以91年度戒毒偵字第540 號不起訴處分確定。又於90年、92
    年間，因搶奪、施用毒品案件，經本院以90年度訴字第2859
    號、92年度訴字第1414號，各判處有期徒刑1 年5 月、8 月
    確定，兩案接續執行，於94年6 月21日縮短刑期假釋出獄，
    並於94年12月6 日假釋期滿未經撤銷而執行完畢。另於94年
    間，因搶奪案件，經本院以95年度訴字第268 號判處有期徒
    刑1 年6 月，嗣經裁定減刑為有期徒刑9 月，再因施用毒品
    案件，經本院以95年度易字第988 號、95年度訴字第3486號
    ，各判處有期徒刑1 年、6 月、8 月確定，嗣經裁定減刑為
    有期徒刑6 月、3 月、4 月，且定應執行刑有期徒刑1 年，
    與前述有期徒刑9 月部分，接續執行，於97年4 月3 日縮短
    刑期假釋出獄，並於97年6 月15日假釋期滿未經撤銷而執行
    完畢。詎甲○○仍不知悔改，竟基於施用第一、二級毒品之
    犯意，於98年10月19日下午2 時許，在其位於高雄市○○○
    路475 號11樓租屋處內，以將第一級毒品海洛因及第二級毒
    品甲基安非他命一同置於鋁箔紙上燒烤，吸食煙霧之方式，
    同時施用第一級毒品海洛因及第二級毒品甲基安非他命1 次
    。嗣於98年10月21日下午5 時許，在其前揭租屋處1 樓前，
    因另案通緝為警查獲，經徵得其同意採尿送驗結果呈嗎啡、
    甲基安非他命及安非他命陽性反應，始獲上情。
二、案經高雄縣政府警察局鼓山分局移送臺灣高雄地方法院檢察
    署檢察官偵查起訴。
    理  由
一、本件被告甲○○所犯係死刑、無期徒刑、最輕本刑為3 年以
    上有期徒刑以外之罪，其於準備程序中就被訴事實為有罪之
    陳述，經本院告知簡式審判程序之旨，並聽取公訴人及被告
    意見後，合議庭裁定由受命法官獨任進行簡式審判程序，合
    先敘明。
二、訊據被告對於上揭時、地，同時施用第一級毒品海洛因及第
    二級毒品甲基安非他命之事實，坦承不諱，而被告為警查獲
    所採之尿液檢體，經送高雄市立凱旋醫院以酵素免疫法及氣
    相層析質譜法檢驗結果，呈現嗎啡、甲基安非他命、安非他
    命陽性反應，此有高雄市立凱旋醫院98年11月10日濫用藥物
    尿液檢驗報告暨高雄市政府警察局鼓山分局98年查獲毒品案
    件嫌疑人尿液代碼- 姓名對照登記表（代號：E288號）各1
    份附卷可稽，是被告施用第一、二級毒品之犯行，堪以認定
    ，應予依法論科。
三、核被告所為，係犯毒品危害防制條例第10條第1 項之施用第
    一級毒品罪、同條例第10條第2 項之施用第二級毒品罪。被
    告持有第一、二級毒品後進而施用，其持有之低度行為均應
    為施用之高度行為所吸收，故均不另論其持有毒品罪。被告
    陳稱其於98年10月19日，係以鋁箔紙燒烤吸食煙氣之方式，
    同時施用第一級毒品海洛因及第二級毒品甲基安非他命等語
    ，因參照行政院衛生署管制藥品管理局93年2 月9 日管宣字
    第0930 001092 號及該局93年12月22日管宣字第0930012251
    號函，第一級毒品海洛因與第二級毒品甲基安非他命，均可
    以注射、煙吸、口服等方式施用，而客觀上亦無任何證據顯
    示被告係以煙吸以外之方法，施用第一級毒品海洛因或二級
    毒品甲基安非他命，基於「罪疑有利被告原則」（in dubio
    pro reo ），本院因此認為被告於98年10月19日，係以鋁箔
    紙燒烤吸食煙氣之方式，同時施用第一、二級毒品，而一行
    為觸犯毒品危害防制條例第10條第1 項及同條例第10條第2
    項之罪，為想像競合犯，應從一重毒品危害防制條例第10條
    第1 項之施用第一級毒品罪處斷。被告前因搶奪案件，經法
    院處有期徒刑1 年6 月，嗣經裁定減刑為有期徒刑9 月，另
    犯施用毒品案件，經法院各判處有期徒刑1 年、6 月、8 月
    確定，嗣經裁定減刑且定應執行刑有期徒刑1 年，兩案接續
    執行，並於97年6 月15日執行完畢，有臺灣高等法院被告前
    案紀錄表1 份在卷可佐，是被告於有期徒刑執行完畢後，5
    年內故意再犯本件有期徒刑以上之罪，為累犯，應依法加重
    其刑。本院審酌被告前因施用毒品案件，經觀察、勒戒及強
    制戒治程序，由檢察官不起訴處分，再多次因施用毒品案件
    ，經法院判刑確定，並分別於94年12月6 日、97年6 月15日
    執行完畢後，仍不知悛悔，再次同時施用第一、二級毒品自
    戕其身，顯然缺乏戒絕毒品之決心，惟念及被告坦承施用第
    一、二級毒品之事實，且其行為尚未害及他人，並斟酌被告
    之犯罪動機、手段，以及被告之智識程度等一切情狀，認檢
    察官具體求刑有期徒刑1 年1 月，尚屬過重，爰量處如主文
    所示之刑，以資懲儆。
據上論斷，應依刑事訴訟法第273 條之1 第1 項、第299 條第1
項前段，毒品危害防制條例第10條第1 項、第2 項，刑法第11條
前段、第55條、第47條第1 項，判決如主文。
本案經檢察官杜妍慧到庭執行職務。
中    華    民    國    99    年    1     月    27    日
                  刑事第十庭  法  官  高增泓
以上正本證明與原本無異。
如不服本判決，應於收受送達後10日內向本院提出上訴書狀。
中    華    民    國    99    年    1     月    27    日
                              書記官  王淑娟
附錄本判決論罪科刑法條全文：
毒品危害防制條例第10條
施用第一級毒品者，處6月以上5年以下有期徒刑。
施用第二級毒品者，處3年以下有期徒刑。

司法院資訊處製作；財團法人民間司法改革基金會備份。
